【裁判字號】    97,交聲,632
【裁判日期】    970529
【裁判案由】    聲明異議
【裁判全文】
臺灣彰化地方法院交通事件裁定         97年度交聲字第632號
移送機關    交通部公路總局台中區監理所彰化監理站
聲明異議人
即受處分人  甲○○
上列聲明異議人即受處分人因違反道路交通管理處罰條例案件，
對交通部公路總局臺中區監理所彰化監理站民國九十七年四月十
日彰監四字第裁64-IA0000000號裁決聲明異議，本院裁定如下：
    主  文
異議駁回。
    理  由
一、異議意旨略以：聲明異議人即受處分人甲○○並未收到本件
    舉發違反道路交通管理事件通知單，直至收受裁決書後才知
    有此罰單，為此提出本件異議，請求撤銷原處分等語。
二、按汽車駕駛人，行車速度超過規定之最高時速，或低於規定
    之最低時速，除有第四十三條第一項第二款之情形外，處新
    台幣（下同）一千二百元以上二千四百元以下之罰鍰，道路
    交通管理處罰條例第四十條定有明文。又參照違反道路交通
    管理事件統一裁罰基準表，對於上開違規情形，逾越應到案
    期限六十日以上者，汽車處罰鍰二千二百元。
三、查受處分人於民國九十六年七月二十六日十時二十六分許，
    駕駛車牌號碼六二七七－ＬＧ號自用小客車，行經臺七十四
    甲線二點二公里處（彰化市東外環），因在限速七十公里，
    經測時速八十五公里，超速十五公里未滿二十公里，為警逕
    行舉發，再經移送機關交通部公路總局台中區監理所彰化監
    理站於九十七年四月十日，以彰監四字第裁64-IA0000000號
    裁決，裁罰受處分人二千二百元之罰鍰等情，有移送機關上
    揭裁決書及彰化縣警察局函送之舉發違反道路交通管理事件
    通知單、採證照片及送達證書等附卷可稽，且為受處分人所
    不爭執。又上揭彰化縣警察局舉發違反道路交通管理事件通
    知單，於作成後業交由郵政機關向受處分人戶籍所在地彰化
    縣彰化市○○路一二０巷一六九號之一送達，且因不獲會晤
    應受送達人，亦未能將文書付與有辨別事理能力之同居人、
    受僱人，郵政機關乃製作送達通知書，置於該受送達處所信
    箱，並於九十六年九月十二日將上開通知單寄存於送達地之
    莿桐腳郵局，上開事實有彰化縣警察局交通隊送達證書及受
    處分全戶戶籍資料查詢結果各一件等附卷可憑，按諸行政程
    序法第七十四條之規定，上開通知單即已發生合法送達之效
    力。再觀上開已合法送達之通知單所載，受處分人應於九十
    六年九月三日前自行到案繳納罰鍰，惟受處分人並未繳納，
    迄本件裁決作成時（九十七年四月十日），已逾越應到案期
    限六十日以上。從而，本件受處分人既有超速行駛之違規事
    實，則移送機關援引道路交通管理處罰條例第四十條規定，
    ，對受處分人裁罰二千二百元，依法並無違誤，所處金額亦
    無不當，是本件受處分人之異議為無理由，應予駁回。
四、據上論斷，應依道路交通案件處理辦法第十九條，裁定如主
    文。
中    華    民    國    97    年    5     月    29    日
                  交通法庭法  官  王義閔
以上正本證明與原本無異。
如不服本裁定，應於裁定送達後五日內向本院提出抗告狀 (須附
繕本 )。
中    華    民    國    97    年    5     月    29    日
                          書記官  陳秀鳳


司法院資訊處製作；財團法人民間司法改革基金會備份。
